【裁判字號】    92,易,175
【裁判日期】    920226
【裁判案由】    竊盜等
【裁判全文】
臺灣彰化地方法院刑事判決                          九十二年度易字第一七五號
    公  訴  人  臺灣彰化地方法院檢察署檢察官
    被      告  丙○○  男  四.
列被告等因傷害等案件，經檢察官提起公訴（九十一年度偵字第六七七○號），本院
判決如左：
    主  文
丙○○被訴竊盜部分無罪。
其餘被訴傷害部分公訴不受理。
    理  由
一、公訴意旨以：被告丙○○意圖為自己不法之所有，於民國九十一年六月二十三日
    二十二時許至同日二十二時三十分許之間某時，在彰化縣鹿港鎮○○里○○街八
    十五巷八號前，竊取甲○○所有腳踏車一輛，得手後留供己騎用。旋於同日二十
    二時三十分許，為甲○○在彰化縣鹿港鎮○○里○○街八十五巷與龍山街街口發
    現被告牽引該腳踏車，甲○○取回上述失竊之腳踏車，且堅持要將被告帶回住處
    交其家人處理，兩人因此發生口角爭執，被告遂另基於傷害他人身體之犯意，徒
    手毆打甲○○之頭部、胸部，致甲○○受有頭部外傷之傷害。案經被害人甲○○
    訴由彰化縣警察局鹿港分局報請檢察官偵辦；因認被告係犯有刑法第二百七十七
    條第一項之傷害罪嫌、同法第三百二十條第一項竊盜罪嫌。
二、公訴人認被告涉犯竊盜、傷害罪嫌，係以告訴人甲○○、證人乙○○指訴歷歷為
    主要論據。訊據被告坦承毆打告訴人成傷，惟堅決否認竊取腳踏車，辯稱：伊住
    處附近有二輛這樣的腳踏車，一輛是甲○○的，一輛是伊住處對面姓「曾」的，
    該人外號叫「大頭」，約六十多歲，他們家是開理容院的，我與「大頭」共同使
    用該腳踏車。當晚伊是去牽「大頭」的車，要去買礦泉水喝，可能誤認甲○○的
    腳踏車為「大頭」的腳踏車，牽車後至甲○○發現之時間約十分鐘，伊有歸還之
    意，絕無竊取之意等語。
三、按犯罪事實應依證據認定之，無證據不得推定其犯罪事實；不能證明被告犯罪或
    其行為不罰者，應諭知無罪之判決，刑事訴訟法第一百五十四條、第三百零一條
    第一項定有明文。又刑法第三百二十條第一項之竊盜罪，以行為人主觀上有不法
    所有之意圖為必要，若無不法所有之意圖，取得他人之物為一時之用，於使用完
    畢後，即予返還，乃屬學理上所稱之使用竊盜，與刑法上之竊盜罪有別（最高法
    院八十六年度台上字第四九七六號、臺灣高等法院花蓮分院八十六年度上易字第
    二二五號判決意旨可資參照）。經查：告訴人於審理時陳稱：「酒醉」、「誤會
    」等語，並稱：「我發現被告時，離失竊地點約五十公尺，行車方向是朝我女朋
    友（乙○○）住處」、「我看到被告時，他手上的確有拿一瓶礦泉水」等語，足
    證被告牽取上開腳踏車係欲購買礦泉水，購買礦泉水後有牽回原處停放之意。又
    上開腳踏車係中古，並無太大價值，有照片附卷可稽，被告所辯係圖短暫之使用
    等語，應堪採信。況告訴人於本院審理時一再表示且具狀：本件應係誤會，願意
    無條件和解等語。揆諸前揭說明，被告之行為僅有短時間利用之意，並無占為己
    有之意，有「交還意思」至明，本案被告主觀上既無不法所有之意圖，自與竊盜
    罪之構成要件有間，不得以該罪名相繩。此外本院復查無其他積極證據足資證明
    被告有何竊盜之犯行，既不能證明被告犯罪，自應由本院為被告無罪之諭知。
四、再按告訴乃論之罪，告訴人於第一審辯論終結前得撤回其告訴，又告訴經撤回者
    ，法院應諭知不受理之判決，刑事訴訟法第二百三十八條第一項、第三百零三條
    第三款定有明文。經查刑法第二百七十七條第一項之傷害罪，依同法第二百八十
    七條前段之規定，須告訴乃論，茲據告訴人當庭撤回告訴，依照前開法條之規定
    ，此部分應諭知不受理之判決。
據上論斷，應依刑事訴訟法第三百零一條第一項、第三百零三條第三款，判決如主文
。
本案經檢察官羅美秀到庭執行職務。
中      華      民      國    九十二    年      二      月    二十六    日
                                  臺灣彰化地方法院刑事第一庭
                                    法      官  宋  恭  良
右正本證明與原本無異。
如不服本判決，應於送達後十日內向本院提出上訴狀(須附繕本)。
告訴人或被害人對於判決如有不服具備理由請求檢察官上訴者，其上訴期間之計算係
以檢察官收受判決正本之日期為準。
                                    法院書記官  劉  玫  金
中      華      民      國    九十二    年      二      月    二十七    日


司法院資訊處製作；財團法人民間司法改革基金會備份。
